【裁判字號】    92,交易,178
【裁判日期】    920507
【裁判案由】    過失傷害
【裁判全文】
臺灣板橋地方法院刑事判決                        九十二年度交易字第一七八號
    公  訴  人  臺灣板橋地方法院檢察署檢察官
    被      告  甲○○
右列被告因過失傷害案件，經檢察官提起公訴（九十二年度偵字第一七六六號），本
院判決如左：
    主  文
甲○○從事業務之人，因業務上之過失傷害人，處有期徒刑月，如易科罰金以佰
元折算壹日。
    事  實
一、甲○○係富勇汽車貨運股份有限公司之司機，為從事駕駛業務之人。於民國（下
    同）九十一年七月三十一日晚間十一時許，駕駛車牌號碼ＦＭ－九六二號營業大
    貨車自國一道高速公路三義交流道進入，再銜接國三道高速公路由南往北方向行
    駛，於同年八月一日凌晨零時四十分許，駛至國三道高速公路北向八十八公里八
    百公尺處，應注意汽車在行駛時，駕駛人應注意車前狀況，隨時採取必要之安全
    措施，並應注意汽車行駛高速公路，如遇大雨或夜間行車時，前後兩車間之行車
    安全距離應酌量增加，且依當時情形路面並無缺陷亦無障礙物，視距良好，亦無
    不能注意之情事，甲○○竟疏未注意與前車保持安全距離，自後追撞同方向由曹
    世忠所駕駛車牌號碼二八三－ＧＡ號之營業大貨車車尾後，甲○○所駕駛之營業
    大貨車即失控偏左行駛，再撞擊行駛於中線車道由乙○○所駕駛車牌號碼０七三
    －ＬＦ號營業小客車之右前側，致乙○○受有臉部撕裂傷三處、右胸挫傷併前軀
    幹擦傷、右前臂及上臂多處淺層擦傷及刮傷等傷害。
二、案經乙○○訴由臺灣板橋地方法院檢察署檢察官偵查起訴。
    理  由
一、訊據被告甲○○於本院審理時固不否認以駕駛貨車為業，並於前揭時、地與告訴
    人乙○○所駕駛之營業小客車發生撞擊等情，惟矢口否認有右開被訴之過失傷害
    犯行，辯稱：伊認為是告訴人從後面追撞到伊車子，是他的車子右前方撞到伊車
    子左後方，伊的車子在撞及前面的大貨車車尾後，沒有偏離當時所在的最外側車
    道云云。經查右開事實，業據告訴人乙○○於警、偵訊時指訴明確在卷，又被告
    於警訊時業已供明：伊當時行駛於外側車道，因下雨及前方大型車後車燈不夠亮
    ，致伊接近看到前方車時，就只剩下三個自小客車車身距離，伊立即踩煞車及左
    打方向盤，還是來不及，伊車頭右邊撞上前方箱式大貨車的左後車身，撞擊後伊
    車身輕微向左偏等語在卷，核與證人曹世忠於警訊時所證述：當時伊在外車道，
    因為下雨，只知道後面被甲○○所駕駛大貨車撞到，然後就從後視鏡看到那部車
    往左邊閃過去等情節相符（見偵查卷第十三頁正面、第十五頁），並有道路交通
    事故調查報告表、及現場、車輛損壞照片共八幀附卷可稽，告訴人乙○○復因本
    件道路交通事故受有如事實欄所載等傷害，亦有東元綜合醫院於九十一年八月一
    日所出具之診斷證明書乙紙在卷可佐。按汽車在行駛時，駕駛人應注意車前狀況
    ，隨時採取必要之安全措施，並應注意汽車行駛高速公路，如遇大雨或夜間行車
    時，前後兩車間之行車安全距離應酌量增加，道路交通安全規則第九十四條第三
    項及高速公路交通管制規則第六條分別定有明文。再據卷附之道路交通事故調查
    報告表所示，本件道路交通事故發生時天候雖係雨天，夜間無照明，惟係國道且
    路面狀態無缺陷，亦無障礙物，視距良好等情狀，被告甲○○於右揭時、地駕駛
    汽車時，本應注意酌量增加與前車之安全距離，且無不能注意之情事，竟疏未注
    意僅與前車保留三個自小客車車身距離，故自後追撞證人曹世忠所駕駛之廂式大
    貨車，撞擊後車身並向左偏移而撞擊告訴人所駕駛之營業小客車肇事，致生本件
    交通事故，足徵被告之行為應有過失，被告於檢察官偵訊時亦坦承於本件中確有
    過失不諱在卷（見偵查卷第三一頁背面），況本件先後送經臺灣省竹苗區車輛行
    車事故鑑定委員會及臺灣省車輛行車事故覆議鑑定委員會鑑定結果，亦均持相同
    見解，有各該委員會九十一年九月二十三日竹鑑字第九一０九八０號鑑定意見書
    及九十一年十二月三日府覆議字第九一二三八一號函各乙份在卷可佐，益證被告
    確有過失，以及被告之過失行為與告訴人所受之傷害間，復具有相當因果關係甚
    明，故應認被告甲○○前開於警、偵訊中之自白，始與事實相符而堪以採信，其
    於本院審理時卻翻異前供，所辯前揭各節，無非係事後圖卸刑責之詞，均不足採
    信，從而本案事證明確，被告犯行堪以認定，應予依法論科。
二、被告甲○○從事駕駛大貨車之業務，為從事業務之人，故核其所為係犯刑法第二
    百八十四條第二項前段之業務過失傷害罪。爰審酌被告甲○○前於八十四年一月
    二十八日因業務過失致死案件，經本院判處有期徒刑七月，緩刑三年，嗣判決確
    定，緩刑期滿而未經撤銷緩刑（未構成累犯），有臺灣高等法院被告全國前案紀
    錄表乙份在卷可參，及其犯罪之動機、目的、手段、告訴人所受傷害之程度、於
    肇事後尚未與告訴人達成民事上賠償之和解，及於警、偵訊時尚知坦承犯行，惟
    迄本院審理時卻翻異前供，猶飾詞卸責之態度等一切情狀，量處如主文所示之刑
    ，並諭知易科罰金之折算標準，以資懲儆。
據上論斷，應依刑事訴訟法第二百九十九條第一項前段，刑法第二百八十四條第二項
前段、第四十一條第一項前段，罰金罰鍰提高標準條例第一條前段、第二條，判決如
主文。
本案經檢察官謝宗甫到庭執行職務
中      華      民      國      九十二      年      五    月      七    日
                                臺灣板橋地方法院刑事第三庭
                                      法  官    陳志揚
右正本證明與原本無異。
如不服本判決，應於判決送達後十日內向本院提出上訴狀 (應附繕本) ，上訴於
臺灣高等法院。
                                      書記官    陳慶樹
中      華      民      國      九十二      年     五    月   二十六    日
附錄本案論罪科刑法條全文：
刑法第二百八十四條
  因過失傷害人者，處六月以下有期徒刑、拘役或五百元以下罰金，致重傷者，處一
  年以下有期徒刑、拘役或五百元以下罰金。
  從事業務之人，因業務上之過失傷害人者，處一年以下有期徒刑、拘役或一千元以
  下罰金，致重傷者，處三年以下有期徒刑、拘役或二千元以下罰金。


司法院資訊處製作；財團法人民間司法改革基金會備份。
